臺灣臺中地方法院民事簡易判決
110年度豐簡字第333號
原      告  洪仕杰  
被      告  鄭祁憲  
上列當事人間請求損害賠償事件，本院於民國110年9月14日言詞
辯論終結，判決如下：
    主    文
被告應給付原告新臺幣140,134元，及自民國110年4月10日起至
清償日止，按年息百分之5計算之利息。
訴訟費用新臺幣2,540元由被告負擔。
本判決得假執行。
    事實及理由
壹、程序事項：
    被告經合法通知，未於言詞辯論期日到場，核無民事訴訟法
    第386條各款所列情形，應依原告之聲請，由其一造辯論而
    為判決。
貳、實體事項：
一、原告主張：訴外人宋和蒙於民國109年2月9日無照駕駛車牌
    號碼0000-00號自用小客車，行經臺中市○○區○○路○段0號、
    神林南路口，左轉進入神林路一段時，本應注意轉彎車應暫
    停讓對向直行車先行，並應注意車前狀況，竟疏未注意，貿
    然左轉，適原告騎乘車牌號碼000-0000號普通重型機車（下
    稱系爭車輛）亦行駛至該路口，閃避不及而撞上訴外人宋和
    蒙駕駛之前開自用小客車，致原告受有右側鎖骨骨折之傷害
    （下稱系爭交通事故）。原告因系爭交通事故，支出醫療費
    用7,647元、系爭車輛修理費62,487元（已扣除零件折舊）
    ，並受有系爭交通事故發生後不能工作之薪資損失70,000元
    ，合計140,134元。前開自用小客車為被告所有，被告與訴
    外人宋和蒙復為朋友，應知訴外人宋和蒙為無照駕駛，被告
    自應就系爭交通事故負損害賠償責任，爰依侵權行為之法律
    關係，請求被告賠償140,134元，至於請求之項目及各項請
    求金額，均援引本院110年度豐簡字第117號民事判決認定之
    結果等語。並聲明：被告應給付原告140,134元，及自起訴
    狀繕本送達翌日起至清償日止，按年息百分之5計算之利息
    。
二、被告未於言詞辯論期日到場，亦未提出書狀作何聲明或陳述
    。
三、本院得心證之理由：
  ㈠按當事人對於他造主張之事實，於言詞辯論時不爭執者，視
    同自認；當事人對於他造主張之事實，已於相當時期受合法
    之通知，而於言詞辯論期日不到場，亦未提出準備書狀爭執
    者，準用第一項之規定，民事訴訟法第280條第1項、第3項
    分別定有明文，且依同法第436條第2項規定，於簡易訴訟程
    序亦適用之。查原告主張其因系爭交通事故而受有上開傷害
    ，且被告為前開自用小客車車主之事實，業據本院依職權調
    閱本院110年度豐簡字第117號民事案件核閱無訛，並有前揭
    判決在卷可稽。被告受本院相當時期合法之通知，於言詞辯
    論期日既未到場，復未提出任何書狀爭執，依前揭規定，應
    視同自認，堪信原告之主張為真實。
  ㈡又按違反保護他人之法律，致生損害於他人者，負賠償責任
    ，民法第184條第2項前段定有明文。再按汽車駕駛人允許無
    駕駛執照之人，駕駛其車輛者，依道路交通管理處罰條例第
    23條第2款之規定，吊扣其駕駛執照三個月。可見法律上除
    不允許無照駕駛外，亦不允許將汽車交予無照駕駛者駕駛。
    而上開法律規定之規範目的，在藉由相當之考驗基準及證照
    許可制度，以管理駕駛汽車之人應具備適當之駕駛能力，以
    確保自己及其他參與道路交通運轉者之生命財產安全，故上
    開規定應屬保護他人之法律。又未領取駕駛執照者既不得駕
    駛，其因駕駛車輛發生事故致他人受有損害者，應負損害賠
    償責任。而將汽車交付予無駕駛執照者駕駛之人，顯係因其
    自己之違法行為而製造出可能發生之損害風險，若未有此交
    付汽車行為，在經驗法則上即不可能會發生後續損害之風險
    ，就損害之發生顯然具有原因力，是交付汽車予無照駕駛者
    之人應就其交付行為所可能衍生之損害應承擔其風險，亦應
    就該損害負賠償責任。查被告為車號0000-00號自用小客車
    之車主，此有車號查詢汽車車籍資料1紙在卷可稽（見本院1
    10年度豐簡字第117號卷宗第35頁），其將車輛出借予無駕
    駛執照之訴外人宋和蒙使用，致發生系爭交通事故，有違道
    路交通管理處罰條例第21條第1項第1款、第5項之規定，亦
    即違反保護他人之法律，應推定其有過失，依民法第184條
    第2項前段規定，被告就系爭交通事故所致原告之損害，應
    負賠償責任自明。
  ㈢茲就原告請求賠償之項目及金額，審酌如下：
  1.醫療費用7,647元：
　　原告主張其因系爭交通事故，支出醫療費用7,647元，業據
    其提出醫療費用收據為佐（見本院110年度豐簡字第117號卷
    宗第57至63頁），核屬必要，自得請求被告賠償。
  2.不能工作之損失70,000元：
    原告主張其於系爭車禍事故發生後，需居家休養3個月乙情
    ，且自述薪資為浮動狀態，本院認以系爭交通事故發生時即
    109年間每月基本工資23,800元計算原告之薪資損失，應屬
    適當。以此計算，原告自系爭交通事故發生日即109年2月9
    日起算3個月間，受有不能工作之損失應為71,400元（計算
    式：23,800×3＝71,400）。是原告就此部分僅請求被告賠償7
    0,000元，自有理由，應予准許。
　3.修車費用62,487元：　　
　　按物被毀損時，被害人依民法第196條規定請求物被毀損所
    減少之價額，得以修復費用為估定之標準，但以必要者為限
    ，例如：修理材料以新品換舊品，應予折舊（最高法院77年
    5月17日第9次民事庭會議決議(一)參照）。準此，原告以修
    復金額作為系爭車輛毀損之賠償金額，依法即屬有據。原告
    主張系爭車輛之實際修復金額為83,900元（含零件79,900元
    、工資4,000元）乙情，業據提出估價單為佐（見本院豐簡
    卷第71頁）。惟系爭車輛修理時，既係以新零件更換被毀損
    之舊零件，依上說明，自應將零件折舊部分予以扣除（工資
    部分則不予折舊）。查系爭車輛係於108年8月出廠，此有公
    路監理電子閘門資料附卷可參（見本院豐簡卷第37頁），至
    本件事故發生日即109年2月9日止，使用期間為6月（參酌「
    營利事業所得稅結算申報查核準則」第95條第8款規定，不
    滿1月以1月計）。而依行政院「固定資產耐用年數表」及「
    固定資產折舊率表」之規定，機械腳踏車之耐用年數為3年
    ，依定率遞減法每年折舊千分之536，零件扣除折舊後之修
    復費用估定為58,487元，加計工資4,000元，總計為62,487
    元。是原告就此部分請求被告賠償62,487元，自有理由，應
    予准許。
  4.據上，原告得請求被告給付之費用共計140,134元（計算式
    ：醫療費用7,647元＋不能工作之損失70,000元＋修車費用62,
    487元＝140,134元）。
四、綜上所述，原告依侵權行為之法律關係，請求被告給付140,
    134元，及自起訴狀繕本送達翌日即110年4月10日起至清償
    日止，按年息百分之5計算之利息，為有理由，應予准許。
五、本件係依民事訴訟法第427條第1項規定適用簡易訴訟程序所
    為被告敗訴之判決，依同法第389條第1項第3款規定，依職
    權宣告假執行。
六、本件訴訟費用額確定為2,540元（即原告繳納之裁判費2,540
    元），依民事訴訟法第78條，命由被告負擔。
中　　華　　民　　國　　110 　年　　9 　　月　　30　　日
                  豐原簡易庭    法  官  廖弼妍
如不服本判決，應於送達後20日內，向本院提出上訴狀並表明上
訴理由，如於本判決宣示後送達前提起上訴者，應於判決送達後
20日內補提上訴理由書（須附繕本）。如委任律師提起上訴者，
應一併繳納上訴審裁判費。
以上為正本係照原本作成。
中　　華　　民　　國　　110 　年　　9 　　月　　30　　日
                                書記官  陳貴卿